臺灣苗栗地方法院刑事判決
111年度易字第119號
公  訴  人  臺灣苗栗地方檢察署檢察官
被      告  李祥偉



                    （另案在法務部○○○○○○○○附設勒戒處所觀察勒戒中）
上列被告因加重竊盜等案件，經檢察官提起公訴（110年度偵字
第6189號），被告於準備程序中就被訴事實為有罪之陳述，經本
院裁定進行簡式審判程序，判決如下：
    主  文
李祥偉犯攜帶兇器竊盜罪，處有期徒刑拾月。又犯攜帶兇器竊盜
罪，處有期徒刑玖月。應執行有期徒刑壹年叁月。
未扣案如附表所示之犯罪所得均沒收，於全部或一部不能沒收或
不宜執行沒收時，追徵其價額。
    理  由
一、犯罪事實
　　李祥偉分別為下列行為：
　㈠於民國110年9月5日下午2時7分許，駕駛車牌號碼0000-00號
    自用小客車，前往苗栗縣○○鎮○○路000巷00號附近，意圖為
    自己不法之所有，基於竊盜之犯意，持客觀上具有危險性，
    可供兇器使用之油壓破壞剪1支，竊取台灣電力股份有限公
    司（下稱台電公司）所有架設於上開路段如附表編號1所示
    之苗栗縣通霄鎮中山路霄苑幹23A至23A右支3電桿之電纜線
    。李祥偉應注意任何人不得利用道路堆積、置放足以妨礙交
    通之物品，而依當時現場狀況，並無不能注意之情事，疏未
    注意，因竊取上開電纜線之行為，致電纜線垂落在道路上，
    適江姵瑄於同日下午3時45分許，騎乘車牌號碼000-000號普
    通重型機車，沿苗栗縣通霄鎮臺1線由北往南方向行駛，行
    駛至苗栗縣通霄鎮臺1線南向137公里700公尺處，見狀閃避
    不及，因緊急煞車、前輪捲入電纜線而失控，人車倒地，江
    姵瑄因而受有胸部挫傷、右上肢及右膝部擦挫傷、右側膝部
    及踝部挫扭傷之傷害。
　㈡意圖為自己不法之所有，基於竊盜之犯意，於110年9月5日晚
    間9時31分許至翌（6）日凌晨0時12分許間之某時，駕駛上
    開車輛，前往苗栗縣○○鎮○○里0鄰○○000○0號附近，持客觀上
    具有危險性，可供兇器使用之油壓破壞剪1支，竊取台電公
    司所有架設於上開路段如附表編號2所示之苗栗縣苑裡鎮苑
    連幹114A至114A低1、114低1電桿之電纜線得手，復於110年
    9月6日凌晨0時14分許，前往苗栗縣○○里0鄰○○00○00號附近
    ，持上開油壓破壞剪，竊取台電公司所有架設於上開路段如
    附表編號3所示之苗栗縣苑裡鎮苑連幹76支5至76支4低1電桿
    之電纜線，得手後駕駛上開車輛離去。
二、證據標目
　‧被告於本院準備程序及審理中之自白
　‧被告之警詢、偵訊筆錄
　‧證人徐登煜之警詢筆錄、偵訊筆錄
　‧證人即告訴人江姵瑄之警詢筆錄、偵訊筆錄
　‧證人葉家宇、李安振之警詢筆錄
　‧道路交通事故現場圖
　‧道路交通事故調查報告表㈠㈡
　‧道路交通事故當事人登記聯單
　‧李綜合醫療社團法人苑裡李綜合醫院診斷證明書
　‧電力（訊）線路失竊現場調查報告表
　‧行車軌跡圖
　‧刑案現場勘察報告2份
　‧現場勘察紀錄表、現場示意圖
　‧車輛詳細資料報表
　‧台灣電力公司苗栗區營業處供電設備遭竊損失求償計費明細
    統計表
　‧監視器錄影畫面擷圖及翻拍照片
　‧車牌辨識系統畫面擷圖
　‧道路交通事故照片、現場（勘察）照片
三、事實認定之補充說明
　㈠按任何人不得有下列行為：一、利用道路堆積、置放、設置
    或拋擲足以妨礙交通之物品，道路交通安全規則第140條第1
    款定有明文。
　㈡本件交通事故發生地點為苗栗縣通霄鎮臺1線南向137公里700
    公尺處外側車道，有道路交通事故現場圖、道路交通事故調
    查報告表㈠、道路交通事故照片存卷可憑，則被告應注意任
    何人不得利用道路堆積、置放足以妨礙交通之物品，而依卷
    附道路交通事故調查報告表㈠、道路交通事故照片及監視器
    錄影畫面擷圖等件所示，當時現場狀況，客觀上並無不能注
    意之情事，被告卻疏未注意上開狀況，逕持上開油壓破壞剪
    ，竊取上開電纜線，致電纜線垂落在道路上，顯係以此方式
    置放足以妨礙交通之物品於道路，致告訴人江姵瑄見狀閃避
    不及，所騎乘之上開機車因緊急煞車、前輪捲入電纜線而失
    控，人車倒地，堪認被告就本件交通事故之發生，確有過失
    甚明。
　㈢而被告因本件過失行為，致江姵瑄因而受有前揭傷害，亦有
    前揭苑裡李綜合醫院出具之診斷證明書存卷足稽，是被告之
    過失行為與江姵瑄所受傷害結果間，具有相當因果關係，至
    為灼然。
四、法令之適用
　㈠適用法條之說明
　　被告於犯罪事實㈠、㈡所示時、地行竊，攜帶油壓破壞剪1支
    ，雖未經扣案，惟被告既持以剪斷、破壞電纜線，顯見其質
    地甚為堅硬，且係具破壞力之金屬製品，若持以行兇，客觀
    上足以對人之生命、身體、安全構成威脅，具有危險性，自
    屬刑法第321條第1項第3款所稱兇器。
　㈡罪　　名
　　犯罪事實㈠　　攜帶兇器竊盜罪、過失傷害罪
　　犯罪事實㈡　　攜帶兇器竊盜罪
　㈢處罰條文
　　犯罪事實㈠　　刑法第321條第1項第3款、第284條前段
　　犯罪事實㈡　　刑法第321條第1項第3款
　㈣包括一罪（犯罪事實㈡部分）
　⒈按接續犯之所以僅成立實質上一罪，非僅行為人主觀上係基
    於單一犯意，尚由於其所著手實行之自然意義上數行為，或
    因係於同一時、地或密切接近之時、地所為，在時空上具有
    密切關係，且侵害同一法益，即學理上所謂「重覆性接續犯
    」，或因係組成犯罪行為之各動作，先行之低度行為，因尚
    未能完成其犯罪，而再繼續後行之高度行為，以促成其犯罪
    結果，致先行之低度行為應為後行之高度行為所吸收，即學
    理上所謂「相續性接續犯」，其各行為之獨立性均極為薄弱
    ，依一般社會通念，認應合為包括之一行為，予以評價，較
    為合理所致。故重覆進行之數個同種類行為，需具有足令社
    會上一般人均認其不具獨立性，而應將之視為單一犯罪行為
    予以評價之時空上密切關係，始得認係重覆性接續犯（最高
    法院101年度台上字第4332號判決意旨參照）。
　⒉次按修正前刑法連續犯之規定廢除後，對於部分習慣犯，例
    如竊盜、吸毒等犯罪，是否會因適用數罪併罰而使刑罰過重
    產生不合理之現象一節，在實務運用上應可參考德、日等國
    之經驗，委由學界及實務以補充解釋之方式，發展接續犯之
    概念，對於合乎「接續犯」或「包括的一罪」之情形，認為
    構成單一之犯罪，以限縮數罪併罰之範圍，用以解決上述問
    題，此觀刪除修正前刑法第56條之立法理由亦明。
　⒊被告於犯罪事實㈡所示時、地，先後竊取上開犯罪事實㈡所示
    財物之行為，係利用同一之機會，於密切接近之時間、地點
    實行，侵害同種類法益，即所謂「重覆性接續犯」，各行為
    之獨立性極為薄弱，依一般社會健全觀念，在時間差距上，
    難以強行分開，在刑法評價上，以視為數個舉動之接續施行
    ，合為包括之一行為予以評價，較為合理，屬接續犯，而應
    論以包括一罪。
　⒋公訴意旨被告就犯罪事實㈡所示犯行，應分別論處，容有誤會
    ，附此指明。
　㈤科刑上一罪（犯罪事實㈠部分）
　⒈被告就犯罪事實㈠部分，係基於單一行為目的及犯罪決意，以
    一行為同時觸犯上開攜帶兇器竊盜罪、過失傷害罪，又其以
    犯罪事實㈠所示方式，竊取上開電纜線，致電纜線垂落在道
    路上，復因其過失行為，致江姵瑄因而受有前揭傷害，攜帶
    兇器竊盜與過失傷害犯行間具有原因結果關係，實行行為間
    具有局部之同一性，其各個舉動祗係完成單一犯意之同一或
    接續行為，屬法律上之一行為（最高法院97年度台上字第34
    94號判決意旨參照）。
　⒉是被告以一行為同時觸犯前揭2罪名，為想像競合犯，應依刑
    法第55條之規定，論以一罪而以較重之攜帶兇器竊盜罪所定
    之刑處斷。
　㈥數罪併罰　　　刑法第50條第1項前段（共2罪）
　㈦定執行刑　　　刑法第51條第5款
　㈧沒　　收
　⒈犯罪所得
　　犯罪事實㈠㈡　刑法第38條之1第1項前段、第3項
　　　　　　　　　附表編號1至3所示之物，均為犯罪所得，且
                  迄未實際合法發還被害人，雖未扣案，仍應
                  依上開規定，宣告沒收，並於全部或一部不
                  能沒收或不宜執行沒收時，追徵其價額。
　⒉犯罪工具
　　犯罪事實㈠㈡　未扣案之油壓破壞剪1支，雖係供被告持以行
                  竊所用之物，惟既未扣案，復無證據足認現
                  尚存在，衡諸上開物品價值低微，且取得甚
                  為容易，替代性高，無從藉由剝奪其所有預
                  防並遏止犯罪，應認欠缺刑法上之重要性，
                  而無沒收之必要，爰不予宣告沒收。
　㈨起訴意旨雖認被告有起訴書所載之前科紀錄，主張本件犯行
    應論以累犯，惟除卷附刑案資料查註紀錄表外，檢察官並未
    提出足以證明被告構成累犯事實之證據資料而具體指出證明
    之方法，本院尚無從逕行認定本件犯行是否構成累犯（最高
    法院110年度台上字第5660號判決意旨參照）。
五、量刑理由
　㈠本件為攜帶兇器多次竊取台電公司電桿之電纜線，並因過失
    行為而發生道路交通事故致人受傷之案件。被告於日間、深
    夜持油壓破壞剪，竊取上開台電公司電桿之電纜線；其中尚
    於犯罪事實㈠所示時、地，因其竊取電纜線之行為，肇致交
    通事故發生，已造成法秩序之動盪，並影響電力公用事業之
    運行，所為誠值非難，就犯罪動機表示係因其有施用毒品，
    才會竊取物品，並無特別應予斟酌之情事。復衡諸被告所竊
    得之物品價值不低，迄未歸還告訴人台電公司，亦未與其達
    成和解或賠償其損害，又告訴代理人温文聰於本院審理中表
    示對本案無意見；另斟酌告訴人江姵瑄因本件交通事故，受
    有前揭傷害，傷勢尚須住院治療，參諸本件交通事故之肇事
    原因、雙方過失程度等，又被告迄未與江姵瑄達成和解或賠
    償其損害，則被告之行為責任，在同類型事案中，應屬中度
    並向上修正之範疇。
　㈡被告於107年間，經法院以加重竊盜罪、施用毒品罪、轉讓禁
    藥罪判處有期徒刑，定應執行有期徒刑3年6月，於109年5月
    假釋出監，並付保護管束（嗣經撤銷假釋），卻再犯本件竊
    盜犯行，足見被告對於此類犯罪之規範意識顯然偏低。
　㈢惟考量被告犯後始終坦承犯行之態度，自述所受教育程度為
    高中肄業，從事家電送貨工作，月薪約新臺幣（下同）3萬
    元，與父母親、胞兄、兄嫂同住，爰以行為人之責任為基礎
    ，並審酌上開各情等一切情狀，量處如主文所示之刑。
　㈣定執行刑
　　又衡酌被告所犯2次竊盜罪，犯罪時間密接，犯罪地點相去
    不遠，犯罪類型、行為態樣、動機則均屬相同，所侵害之法
    益亦非具有不可替代性、不可回復性之個人法益，責任非難
    重複之程度較高，考量刑罰邊際效應隨刑期而遞減及被告所
    生痛苦隨刑期而遞增，及被告社會復歸之可能性等情，本於
    罪責相當之要求，在法律外部性及內部性界限範圍內，綜合
    斟酌被告犯罪行為之不法與罪責程度，及對其施以矯正之必
    要性，定其應執行之刑如主文所示。
據上論斷，依刑事訴訟法第273條之1第1項、第299條第1項前段
，判決如主文。
本案經檢察官蔡明峰提起公訴，檢察官蕭慶賢到庭執行職務。
中　　華　　民　　國　　111 　年　　9 　　月　　8 　　日
　　　　　　　　　刑事第一庭　法　官　高御庭
以上正本證明與原本無異。
如不服本判決應於收受送達後20日內向本院提出上訴書狀，並應
敘述具體理由；其未敘述上訴理由者，應於上訴期間屆滿後20日
內向本院補提理由書（均須按他造當事人之人數附繕本）「切勿
逕送上級法院」。告訴人或被害人如對於本判決不服者，應具備
理由請求檢察官上訴，其上訴期間之計算係以檢察官收受判決正
本之日期為準。
中　　華　　民　　國　　111 　年　　9 　　月　　8 　　日
　　　　　　　　　　　　　　　書記官　林怡芳
附錄本案論罪科刑法條全文：
中華民國刑法第321條
（加重竊盜罪）
犯前條第1項、第2項之罪而有下列情形之一者，處6月以上5年以
下有期徒刑，得併科50萬元以下罰金：
一、侵入住宅或有人居住之建築物、船艦或隱匿其內而犯之。
二、毀越門窗、牆垣或其他安全設備而犯之。
三、攜帶兇器而犯之。
四、結夥三人以上而犯之。
五、乘火災、水災或其他災害之際而犯之。
六、在車站、港埠、航空站或其他供水、陸、空公眾運輸之舟、
    車、航空機內而犯之。
前項之未遂犯罰之。
中華民國刑法第284條
（過失傷害罪）
因過失傷害人者，處1年以下有期徒刑、拘役或10萬元以下罰金
；致重傷者，處3年以下有期徒刑、拘役或30萬元以下罰金。
附表
編號 電桿名稱及桿號 電纜線及數量 說明 1 霄苑幹23A至23A右支3電桿 22m/㎡ PVC風雨線（銅玻璃電線）133.4公尺 犯罪事實㈠部分之犯罪所得；價值共約11,779元   22m/㎡裸硬銅線（中性線）133.4公尺  2 苑連幹114A至114A低1、114低1電桿 22m/㎡ PVC風雨線（銅玻璃電線；低壓線）12公尺 犯罪事實㈡部分之犯罪所得；價值共約3,326元   22m/㎡ PVC風雨線（銅玻璃電線；接戶線）36公尺    8m/㎡ PVC風雨線（銅玻璃電線；接戶線）12公尺  3 苑連幹76支5至76支4低1電桿 22m/㎡ PVC風雨線（銅玻璃電線；低壓線）127.5公尺 犯罪事實㈡部分之犯罪所得；價值共約10,656元   22m/㎡ PVC風雨線（銅玻璃電線；接戶線）39